【裁判字號】    98,易,798
【裁判日期】    980813
【裁判案由】    竊盜
【裁判全文】
臺灣彰化地方法院刑事判決               98年度易字第798號
公  訴  人  臺灣彰化地方法院檢察署檢察官
被      告  甲○○
                    號
            丙○○
                    號
上列被告等因竊盜案件，經檢察官提起公訴（98年度偵字第5417
號），本院判決如下：
    主  文
甲○○共同攜帶兇器竊盜，累犯，處有期徒刑柒月。扣案之鐵槌
貳支、十字起子、鋸子、鐵鑿及鉗子各壹支均沒收。
丙○○共同攜帶兇器竊盜，處有期徒刑陸月，如易科罰金，以新
臺幣壹仟元折算壹日。扣案之鐵槌貳支、十字起子、鋸子、鐵鑿
及鉗子各壹支均沒收。
    犯罪事實
一、甲○○前因違反就業服務法案件，經臺灣臺中地方法院以95
    年度訴字第748 號判決處有期徒刑4 月確定，於民國96年2
    月3 日執行完畢出監，猶不知悔改，竟因缺錢花用，而與丙
    ○○基於意圖為自己不法所有之犯意聯絡，於98年6 月17日
    上午9 時許，分別由甲○○攜帶其所有客觀上可能對人之生
    命、身體、安全造成傷害，足供兇器使用之鐵槌、十字起子
    、鋸子及鐵鑿各1 支，丙○○攜帶其所有客觀上可能對人之
    生命、身體、安全造成傷害，足供兇器使用之鉗子及鐵鎚各
    1 支，利用乙○○所有，現無人居住之彰化縣埔鹽鄉○○村
    ○○路100 之23號房屋大門未關閉之機會，進入上址房屋，
    竊取放置屋內之鐵製桌子抽屜10個、洗衣機馬達2 具、手搖
    式汲水機、鐵製椅子及燈座各1 個（價值共約新臺幣【下同
    】200 元），得手後，於同日上午10時20分，在上址當場為
    警查獲，並扣得甲○○所有之鐵槌、十字起子、鋸子及鐵鑿
    各1 支及丙○○所有之鉗子及鐵鎚各1 支等物，始查悉上情
    。
二、案經彰化縣警察局溪湖分局報請臺灣彰化地方法院檢察署檢
    察官偵查起訴。
    理  由
一、本案被告2 人所犯係屬刑事訴訟法第376 條第2 款所列之刑
    法第321 條第1 項之加重竊盜罪，本院爰依同法第284 條之
    1 之規定行獨任審判。次按被告以外之人於審判外之陳述，
    雖不符刑事訴訟法第159 條之1 至第159 條之4 之規定，而
    經當事人於審判程式同意作為證據，法院審酌該言詞陳述或
    書面陳述作成時之情況，認為適當者，亦得為證據。當事人
    、代理人或辯護人於法院調查證據時，知有第159 條第1 項
    不得為證據之情形，而未於言詞辯論終結前聲明異議者，視
    為有前項之同意，刑事訴訟法第159 條之5 定有明文。查本
    案全部卷證，公訴人、被告均不爭執其證據能力，本院復衡
    以該等供述證據作成時之情況，應為適當，是可認後述所引
    用證據之證據能力均無疑義，合先敘明。
二、上揭犯罪事實，業據被告甲○○、丙○○於警、偵訊及本院
    審理時均坦承不諱，且互核渠等之證述情節均屬相符，復經
    被害人乙○○於警詢中之證述之失竊情節明確，另有被害人
    立據之贓物認領保管單、照片10張附卷可稽，及持供竊盜所
    用之鐵槌2 支、十字起子、鋸子、鐵鑿及鉗子各1 支扣案可
    資佐證，足認被告甲○○、丙○○之自白均與事實相符，堪
    可採為論罪科刑之依據。又被告2 人於本院審理時供稱：欲
    將竊得之物品變賣換取金錢供己花用等語（見本院98年7 月
    30日、同年8 月6 日審判筆錄），足見被告2 人確有為自己
    不法所有之意圖甚明。綜上，本案事證明確，被告甲○○、
    丙○○上開竊盜犯行，均洵堪認定。
三、按刑法第321 條第1 項第3 款之攜帶兇器竊盜罪，係以行為
    人攜帶兇器竊盜為其加重條件，此所謂兇器，其種類並無限
    制，凡客觀上足對人之生命、身體、安全構成威脅，具有危
    險性之兇器均屬之，且祇須行竊時攜帶此種具有危險性之兇
    器為已足，並不以攜帶之初有行兇之意圖為必要（最高法院
    79年臺上字第5253號判例參照）。查被告2 人持以行竊之鐵
    槌2 支、十字起子、鋸子、鐵鑿及鉗子各1 支，均係鐵製材
    質、質地堅硬之物，具有相當之重量，有該等扣案物品照片
    2 張附卷可稽，顯係足以對人之生命、身體造成傷害之鐵製
    器械，應該具有客觀上之危險性，屬於兇器無訛，是核被告
    甲○○、丙○○所為，均係犯刑法第321 條第1 項第3 款之
    攜帶兇器竊盜罪。被告2 人就上開竊盜犯行，互有犯意聯絡
    及行為分擔，俱為共同正犯。又被告甲○○前因違反就業服
    務法案件，經臺灣臺中地方法院以95年度訴字第748 號判決
    處有期徒刑4 月確定，於96年2 月3 日執行完畢出監等情，
    有臺灣彰化地方法院檢察署刑案資料查註紀錄表及臺灣高等
    法院被告前案紀錄表各1 份在卷可佐，其於有期徒刑執行完
    畢後，5 年內故意再犯本件最重本刑為有期徒刑以上之罪，
    為累犯，應依刑法第47條第1 項之規定，加重其刑。爰審酌
    被告2 人正值壯年，竟均不思循正當途徑獲取財物，反因一
    時貪念，任意竊取他人財物，影響他人財產權，惡行非輕，
    惟念其犯後坦承犯行，態度尚可，暨考量其生活狀況、智識
    程度、行竊手段及竊得物品價值，又竊得之贓物已經被害人
    領回，有贓物認領保管單1 紙在卷可參等一切情狀，分別量
    處如主文所示之刑，並就被告丙○○部分諭知易科罰金之折
    算標準。又扣案鐵槌2 支、十字起子、鋸子、鐵鑿及鉗子各
    1 支等物，分別係被告甲○○、丙○○所有，供渠等共犯本
    案竊盜犯行所用之物，業據被告甲○○、丙○○於本院審理
    時供述在卷，爰依刑法第38條第1 項第2 款之規定，及基於
    共犯責任共同原理，對被告2 人併予宣告沒收。
據上論斷，應依刑事訴訟法第299 條第1 項前段，刑法第28條、
第321 條第1 項第3 款、第47條第1 項、第41條第1 項前段、第
38條第1 項第2 款，判決如主文。
本案經檢察官張聖傳到庭執行職務。
中    華    民    國    98    年    8     月    13    日
                  刑事第七庭    法  官  胡宜如
以上正本證明與原本無異。
如不服本判決應於收受判決後10日內向本院提出上訴書狀，並應
敘述具體理由。其未敘述上訴理由者，應於上訴期間屆滿後20日
內向本院補提理由書（均須按他造當事人之人數附繕本）「切勿
逕送上級法院」。
告訴人或被害人對於判決如有不服具備理由請求檢察官上訴者，
其上訴期間之計算係以檢察官收受判決正本之日期為準。
中    華    民    國    98    年    8     月    13    日
                                書記官  林淑文
附錄本案論罪科刑法條：
中華民國刑法第321條
犯竊盜罪而有左列情形之一者，處 6 月以上、 5 年以下有期徒
刑：
一、於夜間侵入住宅或有人居住之建築物、船艦或隱匿其內而犯
    之者。
二、毀越門扇、牆垣或其他安全設備而犯之者。
三、攜帶兇器而犯之者。
四、結夥三人以上而犯之者。
五、乘火災、水災或其他災害之際而犯之者。
六、在車站或埠頭而犯之者。
前項之未遂犯罰之。


司法院資訊處製作；財團法人民間司法改革基金會備份。
